【裁判字號】    98,上訴,3345
【裁判日期】    981111
【裁判案由】    商業會計法等
【裁判全文】
臺灣高等法院刑事判決                98年度上訴字第3345號
上  訴  人
即  被  告  甲○○
上列上訴人因商業會計法等案件，不服臺灣桃園地方法院98年度
訴字第186號，中華民國98年7月24日第一審判決（起訴案號：臺
灣桃園地方法院檢察署97年度偵字第23936號），提起上訴，本
院判決如下：
    主  文
上訴駁回。
    事  實
一、甲○○指示其女王杏琪（業據臺灣桃園地方法院以96年度訴
    字第544號判決判處有期徒刑八月，減為有期徒刑四月，緩
    刑二年確定）自民國93年12月7日起擔任設於桃園縣平鎮市
    ○○路153巷10弄8號一樓富達工業有限公司（下稱富達
    公司）之登記負責人，為商業會計法所稱之商業負責人，甲
    ○○並與王杏琪共同經營該公司之業務，為從事業務之人。
    詎甲○○竟與王杏琪共同基於填製不實會計憑證及幫助他人
    逃漏稅捐之概括犯意聯絡，於94年2月至3月間，明知富達
    公司與附表所示之公司均無實際交易行為，而連續填製不實
    之會計憑證統一發票交予附表所示各公司之承辦人員（張數
    及金額詳如附表所示），供各該公司於申報營業稅時，充作
    進項憑證扣抵銷項稅額，而如附表編號二至三、五至十一等
    營業人取得前開之統一發票後，即持向各管轄之稅捐稽徵機
    關申報扣抵銷項稅額，以此不正當方法幫助附表編號二至三
    、五至十一各該公司逃漏營業稅如附表編號二至三、五至十
    一所示之金額，足以生損害於稅捐稽徵機關課稅之正確性。
二、案經臺灣桃園地方法院檢察署檢察官自動檢舉偵查後起訴。
    理  由
壹、證據能力有無之判斷：
    本件認定事實所引用之本件卷內所有卷證資料（包含人證與
    文書證據、物證等證據），並無證據證明係公務員違背法定
    程序所取得；而檢察官、被告對本院提示之卷證，亦均表示
    同意作為證據等語在卷（見本院卷第27頁反面），且卷內之
    文書證據及證人於審判外之陳述，亦無刑事訴訟法第159條
    之4之顯有不可信之情況與不得作為證據之情形，且被告未
    曾提及檢察官在偵查時，有任何不法取供之情形，且客觀上
    並無顯不可信之情況。綜上，依刑事訴訟法第159條至159條
    之5之規定，本件認定事實所引用之本件卷證所有證據（包
    含人證與文書證據、物證等證據），均有證據能力，合先敘
    明。
貳、實體方面：
一、訊據上訴人即被告甲○○固坦承有由其女王杏琪擔任富達
    公司負責人之事實，惟矢口否認有何填製不實統一發票，供
    其他公司申報進項，而幫助其他公司逃漏營業稅之犯行，並
    辯稱：伊先前獲得友人承諾提供資金而成立富達公司，才
    與女兒王杏琪共同經營，不料資金並未依約提供，伊於93年
    12月底因缺少資金無法繼續經營富達公司，為了減少損失
    ，並未將公司結束停業，而是轉讓余姓人士，富達公司委
    託會計師徐瑜菁代理申領之空白統一發票，均放在會計師處
    ，伊從未使用，嗣因余姓人士以其另有會計師辦理公司過戶
    手續，始由該余姓人士周徐瑜菁拿取富達公司空白統一發
    票，伊從未接觸及開立發票予附表一所示之公司，自不可能
    開立不實統一發票，是該余姓人士欺騙伊，且會計師事務所
    疏未令余姓人士拿取公司資料後簽收，以致受讓人遲不辦理
    過戶，並胡亂開立統一發票，應傳喚如附表所示之公司負責
    人到案調查是否伊有實際介入參與本案犯行云云。經查：
  (一)富達公司於93年12月7日核准設立，並由被告之女王杏琪
    擔任負責人，直至94年4月6日，富達公司負責人始變更登
    記為黃木枝，且富達公司與附表所示公司並無實際交易行
    為，卻有於前揭時地開立如附表所示之統一發票交予各該公
    司，由附表編號二至三、五至十一等營業人用以充作進項憑
    證扣抵銷項稅額而申報營業稅等情，有富達公司基本資料
    查詢、營業稅稅籍資料查詢作業、經濟部中部辦公室94年11
    月23日經中三字第09430981280號函所附之有限公司設立登
    記表、變更登記表（見他字第2205號卷第25頁至第34頁）、
    財政部臺灣省北區國稅局專案申請調檔統一發票查核清單（
    見他字第2205號卷第77頁至第82頁）及與前開查核清單內容
    相符之各公司營業人進銷項交易對象彙加明細表等件在卷可
    稽（見他字第2205號卷第65頁至第66頁）等件在卷可稽。
  (二)又被告係富達公司之實際負責人一節，已據被告於偵查、
    原審及本院準備程序中陳述明確（見他字第3841號卷第6頁
    、原審審訴字第186頁第35頁、本院卷第27頁反面），並經
    證人即會計師事務所負責人徐瑜菁於原審審理時證稱：「甲
    ○○在電話中先跟我說他要設立一個新公司，他說他女兒沒
    有工作，也沒有就學，所以他想弄一個公司與他女兒一起經
    營，後來他與他女兒一起拿資料過來找我幫他處理」等語甚
    明（見原審訴字第186號卷第36頁反面）；而依證人徐瑜菁
    於原審審理時關於富達公司委託會計師事務所處理事務過
    程之陳述（見原審訴字第186號卷第36頁至第39頁），可知
    富達公司委託會計師事務所處理事務多由被告接洽，益徵
    被告前開所述，洵屬非虛。被告雖辯稱伊於93年12月底即因
    缺少資金而無法繼續經營富達公司，而將之轉讓余姓人士
    云云，然富達公司係於94年4月6日始變更負責人為黃木枝
    ，已如前述，而被告於原審及本院審理時坦認有指示徐瑜菁
    將資料交給受讓人等語在卷（見原審審訴字第3479號卷第25
    頁、本院卷第27頁反面、第39頁反面），核與證人徐瑜菁證
    述情節相符（見原審訴字第186號卷第36頁反面至第37頁）
    ，然被告究係將富達公司讓與何人，其始終僅概稱余金祥
    或余姓人士或「大胖余（台語）」（見原審訴字第41頁反面
    、本院卷第15頁、第27頁反面），並無法提出該受讓人之真
    實姓名或年籍供本院調查，衡以轉讓公司並非兒戲，豈有在
    不知對方為何人之情形下，隨意將公司轉讓，並指示會計師
    事務所將公司發票等重要資料交予對方之理，是被告辯稱伊
    於93年12月底已將富達公司轉讓給余姓人士云云，自難採
    信。故證人徐瑜菁雖證稱被告有於富達公司設立登記後一
    個月左右告知徐瑜菁要將富達公司轉讓予他人，當日並有
    人前往拿取富達公司之資料等語，亦僅足證明被告有以此
    為由，指示徐瑜菁將富達公司之統一發票等資料交予他人
    ，尚難憑為被告當時即已將富達公司轉讓予他人之證據。
    是富達公司應認係由被告與其女王杏琪共同經營至96年4
    月6日變更負責人為黃木村時止，且被告既有指示徐瑜菁將
    富達公司所申請之統一發票等資料交予他人，則被告對於
    富達公司之統一發票有提供他人使用，亦知之甚詳。
  (三)另依被告於偵查中所述：伊於90年至93年經營詠騏公司不善
    ，被倒帳很多，以致破產，沒辦法再經營公司，才以伊女王
    杏琪名義成立富達公司等語（見他字第3841號卷第6頁）
    ，是被告既於93年間已因經營詠騏公司不善而破產，衡情應
    已無經營公司之經濟能力。被告固於偵查中辯稱：富達公
    司之資金係伊先跟別人借，等公司辦好再還給別人，沒有其
    他股東等語在卷（見他字第3841號卷第6頁），惟其於原審
    審理及上訴狀中則改稱：伊友人原本同意投資，但後來變卦
    沒錢投資，伊才經營不下去云云（見原審卷第41頁反面、本
    院卷第14頁），是被告關於富達公司之資金來源前後所述
    不一，已非無疑。再稽之苟被告於93年間尚能借得資金設立
    富達公司，則被告所經營之詠騏公司時又豈會破產？況被
    告既有經營公司破產之經歷，又豈會在僅得友人允諾，尚未
    取得資金之情形下，率然成立公司？足徵被告前開所辯，均
    無可採。又被告苟為減少損失，才將富達公司轉讓，則自
    應找尋正當之受讓人，並切實辦理公司過戶，又豈會將公司
    轉讓予不詳姓名年籍之人，且在未辦好公司過戶登記之情形
    下，即指示會計師事務所將相關空白發票交付該不詳姓名年
    籍之受讓人？是被告前揭所為，均有違常情殊甚。足見被告
    成立富達公司之目的並非意在經營，而是在虛開發票供他
    人使用。至被告雖聲請傳喚附表所示公司之人員，以證明並
    非伊開立並交付發票，惟被告係富達公司之實際負責人，
    該等統一發票，並非必須被告親自開立或交付，是縱傳喚附
    表所示公司之人員，亦無從憑為有利於被告之認定，故本院
    認無傳喚之必要，附此敘明。
  (四)綜上所述，被告所辯，委不足採，本件事證明確，被告犯行
    堪予認定。
二、論罪科刑部分：
  (一)查被告行為後，商業會計法已修正，於95年5月24日修正公
    佈，並自公佈日施行，修正前商業會計法第71條第1款規定
    ：「商業負責人、主辦及經辦會計人員或依法受託代他人處
    理會計事務之人員有左列情事之一者，處五年以下有期徒刑
    、拘役或科或併科新臺幣十五萬元以下罰金：一、以明知為
    不實之事項，而填製會計憑證或記入帳冊者」，修正後商業
    會計法第71條第1款規定：「商業負責人、主辦及經辦會計
    人員或依法受託代他人處理會計事務之人員有下列情事之一
    者，處五年以下有期徒刑、拘役或科或併科新臺幣六十萬元
    以下罰金：一、以明知為不實之事項，而填製會計憑證或記
    入帳冊」，是被告行為後法律已有變更，比較新舊法之結果
    ，以舊法有利於被告，依修正後刑法第2條第1項前段之規定
    ，應適用被告行為時之商業會計法第71條第1款處罰。
  (二)被告於行為後，刑法業於94年2月2日修正公布，95年7月1日
    起施行。按「行為後法律有變更者，適用行為時之法律，但
    行為後之法律有利於行為人者，適用最有利於行為人之法律
    」，修正後刑法第2條第1項定有明文。此條規定係規範行為
    後法律變更所生新舊法比較適用之準據法，本身尚無新舊法
    比較之問題，於新法施行後，應一律適用新法第2條第1項之
    規定，為「從舊從輕」之比較，先予敘明，再按本次法律變
    更，比較時應就罪刑有關之共犯、未遂犯、想像競合犯、牽
    連犯、連續犯、結合犯，以及累犯加重、自首減輕暨其他法
    定加減原因（如身分加減）與加減例等一切情形，綜其全部
    罪刑之結果而為比較（最高法院95年5月23日95年度第8次刑
    事庭會議決議參照）。茲就本件新舊法比較結果敘述如下：
    1.刑法第28條原規定：「二人以上共同『實施』犯罪之行為
      者，皆為共同正犯」，新法修正為：「2人以上共同『實
      行』犯罪之行為者，皆為共同正犯」，將舊法之「實施」
      修正為「實行」。原「實施」之概念，包含陰謀、預備、
      著手及實行等階段之行為，修正後僅共同實行犯罪行為始
      成立共同正犯。是新法共同正犯之範圍已有限縮，排除陰
      謀犯、預備犯之共同正犯。新舊法就共同正犯之範圍既因
      此而有變動，自屬犯罪後法律有變更，而非僅屬純文字修
      正，應有新舊法比較適用之問題，而新法並未較有利於被
      告，仍應適用舊法即行為時法（最高法院97年度台上字第
      1408號判決參照）。
    2.有關刑法第31條第1項身分犯之規定，將修正前共同「實
      施」修正為共同「實行」，限縮處罰範圍，為可罰性要件
      之變更，並增加得減輕其刑之但書規定，是以修正後之規
      定有利於被告。
    3.關於罰金刑，刑法分則編各罪所定罰金刑之貨幣單位原為
      銀元，修正前刑法第33條第5款規定：「罰金：一元（銀
      元）以上」，而依罰金罰鍰提高標準條例規定，就72年6
      月26日前修正之刑法部分條文罰金數額提高2至10倍，其
      後修正者則不提高倍數，並依現行法規所定貨幣單位折算
      新臺幣條例規定，以銀元1元折算新臺幣3元。修正後刑法
      第33條第5款規定：「罰金：新臺幣1千元以上，以百元計
      算之」，刑法第33條第5款所定罰金貨幣單位經修正為新
      臺幣後，刑法分則各罪所定罰金刑之貨幣單位亦應配合修
      正為新臺幣，為使刑法分則編各罪所定罰金之最高數額與
      刑法修正前趨於一致，乃增訂刑法施行法第1條之1：「中
      華民國94年1月7日刑法修正施行後，刑法分則編所定罰金
      之貨幣單位為新臺幣。94年1月7日刑法修正時，刑法分則
      編未修正之條文定有罰金者，自94年1月7日刑法修正施行
      後，就其所定數額提高為30倍。但72年6月26日至94年1月
      7日新增或修正之條文，就其所定數額提高為3倍」。從而
      ，刑法分則編各罪所定罰金刑之最高數額，於上開規定修
      正後並無不同，惟修正後刑法第33條第5款所定罰金刑最
      低數額，較之修正前提高，自以修正前刑法第33條第5款
      規定有利於被告。
    4.被告行為後，刑法第55條之規定，亦於94年1月7日修正，
      於同年2月2日公布，並於95年7月1日施行，而將該法條刪
      除其中有關牽連犯之規定，就有關想像競合犯之規定並無
      刪修，經比較新舊法結果，在牽連犯方面，自以舊法較有
      利於被告。
    5.刑法第56條連續犯之規定業於94年1月7日修正刪除，並於
      95年7月1日施行。是於新法修正施行後，被告之數犯罪行
      為，即須分論併罰。此刪除雖非犯罪構成要件之變更，但
      顯已影響行為人刑罰之法律效果，自屬法律有變更，依新
      法第2條第1項規定，比較新、舊法結果，仍應適用較有利
      於被告之行為時法律即舊法論以連續犯。
    6.綜此，依整體比較之結果，依修正後刑法第2條第1項前段
      之規定，適用行為時之舊法處斷。
  (三)按統一發票係得為證明事項之經過，而造具記帳憑證所根據
    之憑證，屬原始憑證，係商業會計法第15條第1款所定之會
    計憑證。核被告所為，係犯修正前商業會計法第71條第1款
    之以明知為不實之事項，而填製會計憑證罪及稅捐稽徵法第
    43條第1項之幫助納稅義務人以不正當之方法逃漏稅捐罪。
    被告所犯修正前商業會計法第71條第1款之商業負責人，以
    明知為不實之事項而填製會計憑證，原含有業務上登載不實
    之本質，與刑法第215條之從事業務之人明知為不實之事項
    而登載於業務上文書罪，皆規範處罰同一之登載不實行為，
    應屬法規競合，且前者為後者之特別規定，依特別法優於普
    通法之原則，自應優先適用修正前商業會計法第71條第1款
    論處，不再論以刑法第215條之業務登載不實文書罪。被告
    與其女兒王杏琪間，就上開二罪有犯意聯絡、行為分擔，為
    共同正犯（被告無商業負責人之身分，惟依修正前刑法第31
    條第1項，仍以正犯論之）。被告多次填製不實會計憑證及
    幫助納稅義務人逃漏稅捐之犯行，時間均各緊接，手段復亦
    相若，所犯構成要件均屬相同，顯係各基於概括犯意反覆為
    之，均應依修正前刑法第56條各論以一罪，並均加重其刑。
    被告所犯上開二罪間，有方法結果之牽連關係，應依修正前
    刑法第55條之規定，從一重之填製不實會計憑證罪處斷。
  (四)公訴意旨略以：被告甲○○明知富達公司並無實際銷貨與
    附表編號一、四所示之壹網行銷公股份有限司、禾力順實業
    有限公司，竟與王杏琪共同基於幫助上開公司逃漏營業稅之
    概括犯意，於94年2月起至94年3月間止，連續虛偽開立不實
    之會計憑證統一發票，交付與該等公司充作進項憑證，供該
    等公司持以向稅捐機關申報扣抵進銷項稅額，幫助他人逃漏
    營業稅，足生損害於稅捐稽徵機關對於課稅管理之正確性，
    因指被告涉犯幫助附表編號一、四所示公司逃漏稅捐罪嫌等
    語。惟按犯罪事實應依證據認定之，無證據不得認定犯罪事
    實，刑事訴訟法第154條第2項定有明文；次按營業稅法第1
    條規定，在中華民國境內銷售貨物或勞務及進口貨物，均應
    依營業稅規定課徵營業稅，又按營業人無銷貨事實出售統一
    發票牟取不法之利益，非屬營業稅課徵之標的，免予課徵營
    業稅，業經財政部78年8月3日台財稅字第780195193號函釋
    在案，而虛設行號並無銷售貨物或勞務之事實，故非營業稅
    課稅範圍，不得對其科徵營業稅。另稅捐稽徵法第41條所規
    定之逃漏稅捐罪，依其文義解釋及該條無處罰未遂犯規定之
    情形以觀，應認係結果犯，必納稅義務人以詐術或其他不正
    當之方法為逃漏稅捐之手段，並因而造成逃漏稅捐之結果，
    始成立該罪（最高法院70年度台上字第2842號、76度台上字
    第208號判決意旨參照）。是以，虛設行號既無營業行為，
    自無營利事業所得可言，因此本身無逃漏稅捐情形，而販賣
    發票於其他虛設行號沖帳，因其他虛設行號尚無課稅問題，
    自不能論以幫助他人逃漏稅捐刑責。經查，附表編號一、四
    公司均屬虛設行號之公司乙節，有財政部臺灣省北區國稅局
    95 年5月17日北區國稅審四字第0950018075號函附財政部臺
    灣省北區國稅局查緝案件稽查報告、營業人進銷項交易對象
    彙加明細表（銷項去路）、營業稅年度資料查詢銷項去路明
    細及財政部臺北市國稅局94年12月14日財北國稅審三字第09
    40220288號刑事案件移送書及財政部臺北市國稅局95年2月
    14日財北國稅審三字第0950206432號刑事案件移送書、專案
    申請調檔統一發票查詢名冊相關資料可按（見他字第2205號
    卷第1頁至第12頁、第60頁至第70頁、第77頁），是依上開
    說明，附表編號一、四所示公司非營業稅課徵之標的，其縱
    有自富達公司取得不實之進貨統一發票，亦無繳納營業稅
    而有逃漏營業稅之可言，被告就附表編號一、四部分自無何
    幫助逃漏稅捐之情，無從逕繩以幫助逃漏稅捐之罪責。此外
    ，查無其他積極證據足資證明被告有何公訴人所指之上開犯
    行，原應為被告無罪之諭知，惟公訴意旨認被告此部分之犯
    嫌，與被告前揭經論罪科刑之罪間有連續犯、牽連犯之裁判
    上一罪關係，爰不另為無罪之諭知，附此敘明。
三、原審以被告所為事證明確，適用修正前商業會計法第71條第
    1款，稅捐稽徵法第43條第1項，刑法第2條第1項前段、第11
    條前段，修正前刑法第28條、第31條第1項、第55條、第56
    條之規定，併審酌被告虛開不實之統一發票、幫助逃漏稅捐
    之金額龐大，嚴重影響國家稅收及稅稽機關查核稅捐之正確
    性，且被告前已曾因違反商業會計法案件遭判刑，有本院被
    告前案紀錄表一件在卷可稽，竟仍再犯本案，顯不知悔悟，
    惡性非輕等一切情狀，量處有期徒刑一年四月，並敘明符合
    中華民國九十六年罪犯減刑條例規定，依該條例第2條第1項
    第3款、第7條，予以減刑二分之一。經核其認事用法及量刑
    均無不當，被告上訴意旨，以其成立富達公司後始因原本
    要投資之友人沒錢投資而無法經營，為減少損失，始將公司
    轉讓余姓人士，在轉讓前公司統一發票均由徐瑜菁保管，轉
    讓後將由余姓人士拿走，其從未接觸或開立前揭統一發票，
    且原審未傳喚附表所示公司負責人到案調查其有無實際介入
    參與本案犯行，量刑又未與其女相同，有失衡平云云為由，
    指摘原審判決不當，然被告前已有違反稅捐稽徵法案件，而
    其女王杏琪並無犯罪前科，且被告係富達公司之實際負責
    人，王杏琪僅是名義負責人，已如前述，是被告之情節顯重
    於其女王杏琪，故原判決未將被告量處與其女王杏琪相同之
    刑期，並無違法或顯然失當之情，至其餘上訴理由亦均經本
    院於前開理由予以指駁說明，是被告之上訴並無理由，應予
    駁回。
據上論斷，應依刑事訴訟法第368條，判決如主文。
本案經檢察官何明楨到庭執行職務。
中    華    民    國    98    年    11    月    11    日
                  刑事第二十二庭審判長法  官  郭雅美
                                      法  官  洪于智
                                      法  官  李麗珠
以上正本證明與原本無異。
如不服本判決，應於收受送達後10日內向本院提出上訴書狀，其
未敘述上訴之理由者並得於提起上訴後10日內向本院補提理由書
（均須按他造當事人之人數附繕本）「切勿逕送上級法院」。
                                      書記官  陳禹任
中    華    民    國    98    年    11    月    16    日
附錄：本案論罪科刑法條全文
修正前商業會計法第71條第1款規定：
商業負責人、主辦及經辦會計人員或依法受託代他人處理會計事
務之人員有下列情事之一者，處5年以下有期徒刑、拘役或科或
併科新臺幣15萬元以下罰金：
一、以明知為不實之事項。而填製會計憑證或記入帳冊者。
二、故意使應保存之會計憑證、帳簿報表滅失毀損者。
三、意圖不法之利益而偽造、變造會計憑證、帳簿報表內容或撕
    毀其頁數者。
四、故意遺漏會計事項不為記錄，致使財務報表發生不實之結果
    者。
五、其他利用不正當方法，致使會計事項或財務報表發生不實之
    結果者。
稅捐稽徵法第43條第1項規定：
教唆或幫助犯第41條或第42條之罪者，處3年以下有期徒刑、拘
役或科新台幣6萬元以下罰金。
附表：
┌──┬───────┬────┬──┬────────┬───────┐
│編號│公司名稱      │開立年月│發票│  發票總金額    │ 逃漏營業稅額 │
│    │              │        │張數│  (新臺幣)      │   (新臺幣）  │
├──┼───────┼────┼──┼────────┼───────┤
│ 一 │壹網行銷股份有│九十四年│ 三 │九百六十萬元    │虛設行號      │
│    │限公司        │二月    │    │                │              │
├──┼───────┼────┼──┼────────┼───────┤
│ 二 │大豐國際事業有│九十四年│一二│六千二百零六萬六│三百十萬三千三│
│    │限公司        │二月    │    │千五百六十元    │百二十九元    │
├──┼───────┼────┼──┼────────┼───────┤
│ 三 │達正峰實業有限│九十四年│ 三 │一千四百二十九萬│七十一萬四千七│
│    │公司          │二月    │    │五千三百七十五元│百六十九元    │
├──┼───────┼────┼──┼────────┼───────┤
│ 四 │禾力順實業有限│九十四年│ 四 │一千六百三十萬二│虛設行號      │
│    │公司          │二月    │    │千五百零六元    │              │
├──┼───────┼────┼──┼────────┼───────┤
│ 五 │精創資通企業有│九十四年│ 四 │二千二百五十五萬│一百十二萬七千│
│    │限公司        │二月    │    │四千七百七十一元│七百三十九元  │
├──┼───────┼────┼──┼────────┼───────┤
│ 六 │亦華實業有限公│九十四年│ 五 │一千二百三十九萬│六十一萬九千五│
│    │司            │三月    │    │零三百四十元    │百十七元      │
├──┼───────┼────┼──┼────────┼───────┤
│ 七 │聖勳企業有限公│九十四年│ 五 │一千二百十四萬六│六十萬七千三百│
│    │司            │三月    │    │千六百五十五元  │三十三元      │
├──┼───────┼────┼──┼────────┼───────┤
│ 八 │紅樹林企業有限│九十四年│ 一 │三百八十二萬一千│十九萬一千零七│
│    │公司          │二月    │    │五百元          │十五元        │
├──┼───────┼────┼──┼────────┼───────┤
│ 九 │青騏科技有限公│九十四年│一五│五千百二百四十五│二百六十二萬二│
│    │司            │三月    │    │萬三千三百零七元│千六百六十七元│
├──┼───────┼────┼──┼────────┼───────┤
│一○│自由精品有限公│九十四年│ 七 │三千三百十七萬七│一百六十五萬八│
│    │司            │二月    │    │千五百元        │千八百七十五元│
├──┼───────┼────┼──┼────────┼───────┤
│一一│益晉電鍍有限公│九十四年│ 四 │一百零三萬一千四│五萬一千五百七│
│    │司            │二月    │    │百元            │十元          │
└──┴───────┴────┴──┴────────┴───────┘


司法院資訊處製作；財團法人民間司法改革基金會備份。
